臺灣高雄地方法院刑事判決　　　　　　 96年度交易字第142號
公　訴　人　臺灣高雄地方法院檢察署檢察官
被　　　告　甲○
上列被告因公共危險案件，經檢察官提起公訴（96年度偵字第15
26號），嗣因被告就被訴事實為有罪之陳述，本院並聽取當事人
之意見後，改由受命法官獨任依簡式審判程序審理，判決如下：
    主  文
甲○服用酒類，不能安全駕駛動力交通工具而駕駛，累犯，處有
期徒刑陸月，如易科罰金，以新臺幣壹仟元折算壹日。
    事  實
一、甲○前於92年間因公共危險案件，經台灣台中地方法院以92
    年度沙交簡字第692 號判決判處有期徒刑2 月確定，同年再
    因公共危險案件經台灣高雄地方法院以92年度交簡字第2239
    號判決判處有期徒刑3 月確定，上開二罪經裁定定應執行有
    期徒刑4 月確定，並於93年7 月19日易科罰金執行完畢。詎
    其猶不知警惕，明知酒後駕車易肇致危險，且於飲酒後呼氣
    中酒精濃度達每公升0.25毫克以上者，因駕駛操控能力降低
    ，而不得駕車，其呼氣中酒精濃度達每公升0.55毫克以上，
    仍駕車者，則有危害公共危險之虞，竟仍於95年12月24日晚
    間9 時許，在高雄市楠梓區友人住處飲酒後，於95年12月24
    日凌晨0 時20分許，無照駕駛車號OD－7057號自用小客車，
    自高雄市楠梓區友人住處返回位於高雄縣燕巢鄉之居處，途
    中行經高雄縣橋頭鄉○○路中崎橋前，因酒後操控力下降，
    而駕車擦撞路旁行道樹與電線桿，顯然已達無法安全駕駛之
    程度。嗣經警到場處理，並測得甲○之呼氣中酒精濃度已達
    每公升1.25毫克而查悉上情。
二、案經高雄市政府警察局岡山分局報告台灣高雄地方法院檢察
    署偵查後起訴。
    理  由
壹、程序方面：
一、按除被告所犯為死刑、無期徒刑、最輕本刑為3 年以上有期
    徒刑之罪或高等法院管轄第一審案件者外，於法院行準備程
    序進行中，被告先就被訴事實為有罪之陳述時，審判長得告
    知被告簡式審判程序之旨，並聽取當事人、代理人、辯護人
    及輔佐人之意見後，裁定進行簡式審判程序；且受命法官行
    準備程序，與法院或審判長有同一之權限；又簡式審判程序
    之證據調查，不受刑事訴訟法第159 條第1 項、第161 條之
    2 、第161 條之3 、第163 條之1 及第164 條至第170 條規
    定之限制，刑事訴訟法第273 條之1 第1 項、第279 條第2
    項前段、第273 條之2 分別定有明文。
二、查被告甲○所犯係死刑、無期徒刑、最輕本刑為3 年以上有
    期徒刑以外之罪，其於準備程序中就被訴事實為有罪之陳述
    ，經法官告知簡式審判程序之旨，並聽取公訴人及被告之意
    見後，經本院裁定由受命法官獨任進行簡式審判程序，合先
    敘明。
貳、實體方面：
一、前揭被告於95年12月24日凌晨0 時20分許因酒後駕車，操控
    力下降，而擦撞路旁行道樹與電線桿，其於肇事後經警施以
    酒精濃度測試，其呼氣中酒精濃度為每公升0.25毫克之事實
    ，業據其於警詢中及本院審理時坦承不諱（見警卷第4 頁、
    本院卷第13頁），核其自白與員警唐政民之職務報告書所載
    相符（見警卷第2 頁），並有酒精濃度呼氣測試報告1 紙、
    刑法第185 條之3 案件測試觀察紀錄表1 件、道路交通事故
    現場圖1 份、交通事故調查報告表1 件、現場照片3 幀在卷
    足憑（見警卷第16頁、第17頁、第11頁、第9 頁、第12頁）
    。再按刑法第185 條之3 規定所謂「不能安全駕駛」，乃抽
    象危險犯，並不以發生具體危險為必要，對於呼氣酒精濃度
    已達每公升0.55毫克（0.55MG\ L） 以上，肇事率為一般正
    常人之10倍，認為已達不能安全駕車之標準，此業經法務部
    88年5 月18日以法88檢字第001669號函告週知，應為絕對不
    能安全駕駛動力交通工具。次按當人飲酒後，若以呼氣酒精
    濃度測試器測得之呼氣濃度達到每公升0.5 毫克時，反應較
    慢，感覺減低，將影響駕駛；達到每公升0.75毫克時，思考
    與個性行為均會改變；達到每公升1.0 毫克時，步態不穩，
    噁心嘔吐，精神混惑不清晰；達到每公升1.5 毫克時，說話
    不清楚，感覺喪失，視力模糊；達到每公升2.0 毫克時，體
    溫與血糖均降低，肌肉控制差，甚至會導致癲癇發作；達到
    每公升3.5 毫克時，則已經神智不清，反射減低，甚至呼吸
    抑制，業據行政院國軍退除役官兵輔導委員會臺北榮民總醫
    院以民國88年8 月5 日（88）北總內字第26868 號函示明確
    。查本件被告因酒後操控力下降，致駕車擦撞路旁行道樹及
    電線桿，足見被告於肇事時已因飲酒致駕駛操控力不佳而達
    到不能安全駕駛動力交通工具之程度，參以其呼氣中酒精濃
    度已達每公升1.25毫克，益徵其於駕車之始及案發當時均已
    達不能安全駕駛之情狀。
二、核被告所為，係犯刑法第185 條之3 之服用酒類不能安全駕
    駛動力交通工具而駕駛罪。被告前於92年間因公共危險案件
    ，經台灣台中地方法院以92年度沙交簡字第692 號判決判處
    有期徒刑2 月確定，同年再因公共危險案件經本院以92年度
    交簡字第2239號判決判處有期徒刑3 月確定，上開二罪經裁
    定定應執行有期徒刑4 月確定，並於93年7 月19日易科罰金
    執行完畢，有台灣高等法院被告前案紀錄表1 件在卷可稽（
    見本院卷第4 頁），其受徒刑執行完畢後5 年內，故意再犯
    有期徒刑以上之罪，為累犯，應依刑法第47條第1 項規定，
    加重其刑。爰審酌被告明知飲用酒類後對於發生道路交通事
    故之機率，較未飲酒者為高，竟於飲酌酒類後呼氣酒精濃度
    測試達每公升1.25毫克，已超過安全標準之每公升0.55毫克
    ，猶不知謹慎，仍駕駛具有高度危險性之自小客車，無視於
    公眾生命財產安全，亦自陷於危險狀態之中，已嚴重侵害道
    路交通往來之安全，其行為已不宜輕宥，惟念其犯後坦承犯
    行，且尚未肇致車禍，及其智識程度僅國小畢業，家境貧寒
    等一切情狀，量處如主文所示之刑，並諭知易科罰金之折算
    標準，以為懲儆。
據上論斷，依刑事訴訟法第273 條之1 第1 項、第299 條第1 項
，刑法第185 條之3 、第47條第1 項、第41條第1 項，刑法施行
法第1 條之1 第2 項規定，判決如主文。
本案經檢察官董秀菁到庭執行職務。
中　　華　　民　　國　　96　　年　　3 　　月　　30　　日
                  交通法庭  法  官  賴文姍
以上正本證明與原本無異。
如不服本判決，應於判決送達後10日內，向本院提出上訴狀。
中　　華　　民　　國　　96　　年　　3 　　月　　30　　日
                            書記官  王高山
附錄本案論罪科刑法條：
刑法第185條之3：
  服用毒品、麻醉藥品、酒類及其他相類之物，不能安全駕駛動
  力交通工具而駕駛者，處1 年以下有期徒刑、拘役或30,000元
  以下罰金。
